# 请教：如何判断是否增加了履行履约义务所需的资源

提问人：595699395 时间：2020-07-02 22:15:00
请问，如何判断是否增加了履行履约义务所需的资源？有什么可参考的判断依据吗

回答人：chenyiwei
根据具体案例讨论。可以考虑的思路就是基本准则对资产的定义和确认条件的规定。例如，前期投入发生后，后续履约需在前期投入基础上进行，可以无需重复发生此类投入，并且对这部分前期投入尚未通过价款结算获得补偿，因而仍有要求结算和补偿的权利等。